【裁判字號】    98,交簡上,320
【裁判日期】    981110
【裁判案由】    公共危險
【裁判全文】
臺灣高雄地方法院刑事判決           98年度交簡上字第320號
上  訴  人
即  被  告  甲○○
上列上訴人即被告因公共危險案件，不服本院高雄簡易庭中華民
國98年7 月17日98年度審交簡字第2943號第一審刑事簡易判決（
聲請簡易判決處刑案號：98年度偵字第15148 號），提起上訴，
本院管轄之第二審合議庭判決如下：
    主  文
上訴駁回。
    事實及理由
一、本案經本院審理結果，認原審判決認事用法及量刑均無不當
    ，應予維持，並引用原審判決書（含檢察官聲請簡易判決處
    刑書）所載之事實、證據及理由。
二、上訴人即被告甲○○上訴意旨以：請上訴審法官考量被告業
    已坦承犯行，且被告母親係中度殘障，家庭環境不佳等情況
    ，爰請求撤銷原判決，並從輕量刑等語。
三、按量刑輕重，係屬事實審法院得依職權自由裁量之事項，苟
    已斟酌刑法第57條所定各款所列情狀而未逾越法定刑度，亦
    未濫用其權限，即不得任意指摘為違法，此有最高法院72年
    台上字第6696號、75年台上字第7033號判例意旨可資參照。
    是以，法官量刑時，如無裁量逾越或裁量濫用之明顯違法情
    事，自不得擅加指摘其違法或不當。
四、本件被告犯罪事證既屬明確，原審依刑事訴訟法第449 條第
    1 項前段、第3 項、第454 條第2 項，刑法第185 條之3 、
    第47條第1 項等規定，並審酌被告於飲酒後呼氣酒精濃度達
    每公升0.55毫克，顯已無法安全駕駛之情形下，仍貿然騎車
    上路，因而肇事，足認其無視於自己及其他參與道路交通之
    不特定人之生命、身體及財產之安全，以及其犯後坦承犯行
    ，態度良好等一切情狀，併依刑法第41條第1 項前段、刑法
    施行法第1 條之1 等規定，諭知以新臺幣1 千元折算1 日之
    易科罰金折算標準，其認事用法核無違誤，量刑亦屬妥適。
    被告上訴意旨未指摘原判決有何不當，僅以量刑過重為由提
    起上訴，請求從輕量刑云云，依上開判例意旨，為無理由，
    應予駁回。
五、末按對於簡易判決不服，因而提起上訴之被告經合法傳喚無
    正當理由不到庭者，得不待其陳述，逕行判決，刑事訴訟法
    第371 條、第455 條之1 第3 項定有明文。又第二審判決書
    ，得引用第一審判決書所記載之事實、證據及理由，對案情
    重要事項第一審未予論述，或於第二審提出有利於被告之證
    據或辯解不予採納者，應補充記載其理由，同法第373 條亦
    有明文。本件被告經合法傳喚，無正當理由不到庭，爰依前
    開規定，不待其陳述逕行判決，附此敘明。
據上論斷，應依刑事訴訟法第455 條之1 第1 項、第3 項、第37
1 條、第368 條、第373 條，判決如主文。
本案經檢察官王清海到庭執行職務。
中    華    民    國    98    年    11    月    10    日
                   刑事第十八庭  審判長法  官  李東柏
                                       法  官  王  琁
                                       法  官  陳芸珮
以上正本證明與原本無異。
不得上訴。
中    華    民    國    98    年    11    月    10    日
                                       書記官  蔡淑貞


司法院資訊處製作；財團法人民間司法改革基金會備份。
